臺灣士林地方法院民事裁定
111年度勞專調字第69號
聲  請  人  郭宗鎮  
相  對  人  世運村大廈管理委員會
法定代理人  李曉雯  
上列當事人間請求確認僱傭關係存在等事件，本院裁定如下：
    主  文
聲請人應於收受本裁定送達七日內，具狀補正如理由欄第二點所
示第㈠項至第㈢項事項，逾期不補正其一，即裁定駁回其聲請。
    理  由
一、按有關勞動事件之處理，依勞動事件法之規定；該法未規定
    者，適用民事訴訟法之規定。勞動事件，無民事訴訟法第40
    6條第1項第2款、第4款、第5款所定情形之一或因性別工作
    平等法第12條所生爭議，於起訴前，應經法院行勞動調解程
    序，當事人逕向法院起訴者，視為調解之聲請。聲請勞動調
    解，應依民事訴訟法第77條之20所定額數繳納聲請費。因財
    產權事件聲請調解，其標的之金額或價額新臺幣（下同）10
    0萬元以上，未滿500萬元者，徵收2,000元。聲請書狀及其
    附屬文件，除提出於法院者外，應按勞動調解委員二人及應
    送達相對人人數提出繕本或影本。聲請書狀應載明聲請之意
    旨及其原因事實。勞動事件法第15條、第16條第1、2項、第
    18條第3項第4款、勞動事件審理細則第15條第1項、第6項、
    民事訴訟法第77條之20第1項分別定有明文。次按調解之聲
    請不合法者，勞動法庭之法官應以裁定駁回之。但其情形可
    以補正者，應定期間先命補正。勞動事件法第22條第1項亦
    有明文規定。
二、本件聲請人起訴未有民事訴訟法第406條第1項第2款、第4款
    、第5款所定情形之一或因性別工作平等法第12條所生爭議
    ，其起訴依勞動事件法第16條第1項、第2項規定，視為調解
    之聲請，惟未據繳納訴訟費用，且未按勞動調解委員人數提
    出聲請狀繕本或影本。查：
  ㈠聲請人勞動調解聲明請求：㊀確認兩造間僱傭關係存在；㊁相
    對人應自民國109年6月28日起至聲請人復職前一日止，按月
    於次月5日給付聲請人工資43,000元本息；㊂相對人應補提繳
    109年8月之退休金差額882元至聲請人勞工退休金帳戶（見
    本院111年9月8日公務電話紀錄）；㊃相對人應自109年9月1
    日起至聲請人復職前一日止，按月提繳2,406元至聲請人勞
    工退休金專戶。查上開請求自經濟上觀之，其訴訟目的一致
    ，不超出僱傭期間所得請求之終局標的範圍，訴訟標的之價
    額，應擇其中價額較高者定之，而雇主於僱傭期間，本有給
    付勞工工資及提繳勞工退休金之義務，則核定聲明㊀確認僱
    傭關係存在之價額時，應以僱傭期間聲請人可得之工資及勞
    工退休金為準，其價額較聲明㊁、㊂、㊃為高，故此部分應以
    聲明㊀確認兩造間之僱傭關係存在之價額為準。又確認僱傭
    關係存在，屬定期給付涉訟，按因定期給付涉訟，其訴訟標
    的之價額，以權利存續期間之收入總數為準；期間未確定時
    ，應推定其存續期間，但超過5年者，以5年計算，勞動事件
    法第11條定有明文。而聲請人主張之權利存續期間不確定，
    其起訴時為59歲（見本院卷第18頁），距勞動基準法第54條
    第1項第1款強制退休年齡（滿65歲），尚可工作之期間超過
    5年，依前揭規定，應以5年計算，據此依聲請人主張之工資
    及勞工退休金核定此部分訴訟標的價額為272萬4,360元【計
    算式：（43,000元＋2,406元）×12月×5年＝2,724,360元】，
    依前揭規定，應徵勞動調解聲請費2,000元，聲請人應繳納
    之。
  ㈡又勞動調解聲請狀未載明勞動調解聲明第2項：「被告應提繳
    新台幣882元至原告勞工退休金個人帳戶」之原因事實（即
    該事實發生之時、地及其內容），依前揭規定，聲請人應以
    書狀及繕本補正上開請求之原因事實，並附具證明原因事實
    之證據，及說明所提證據之待證事實為何。
　㈢另聲請人未提出聲請狀及其所附證據之繕本或影本供勞動調
    解委員2人閱覽，與前開規定不合，聲請人補正前揭㈡事項時
    ，除按對造人數提出補正狀繕本外，另應提出聲請狀、補正
    狀及其所附證據之繕本或影本共2份。
  ㈣綜上，本件調解聲請程式有上開欠缺之處，茲依勞動事件法
    第22條第1項但書規定之規定，限聲請人於收受本裁定送達
    後7日內，具狀補正上開事項，逾期不補正其一，即裁定駁
    回其聲請。
三、爰裁定如主文。 
中　　華　　民　　國　　111 　年　　9 　　月　12 　　日
                  勞動法庭    法  官  謝佳純
以上正本係照原本作成。
如對本裁定關於核定訴訟標的價額部分抗告，應於裁定送達後10
日內向本院提出抗告狀，並繳納抗告費新臺幣1,000 元；關於命
補繳裁判費部分，不得抗告。
中　　華　　民　　國　　111 　年　　9 　　月　　12　　日
                              書記官  陳怡文